# 收入总额确认还是净额确认

提问人：很多人很多事 时间：2017-03-13 22:18:46
请教陈版，现有一家企业自己有一家电厂（是企业一个部门），电厂发的电主要用于企业自用，但是电厂的电每天会存在多发或者不够用的情况，多发的电会上网进行销售，缺的电会上网购买，电力公司会相隔很长时间(1-2年）以净额与企业结算，如果结算时企业购买大于企业销售，则供电公司以净额开具发票，平时供电公司不给企业开具企业购买电力总量发票，公司并未和电力公司签订合同，目前企业以每月统计的净额数字确认收入（无论统计数字是正数还是负数），这种收入确认方式是否妥当？

回答人：chenyiwei
如果自备电厂所发的电也需要全部上网，相当于自备电厂的电力全部出售给电网公司，企业所需电力全部从电网公司购买，则应按总额法分别确认售电收入和购电成本。这种情况下电网公司而不是自备电厂将成为保障企业用电的首要义务人。款项的净额结算不是判断收入确认采用总额法还是净额法的恰当依据。